src/fst/stems/verbs.lexc
LEXICON VerbRoot
tehđä:te v1tehda ;
nähđä:nä v1nahda ;
jakkaat:jaka v2 ;
joikkaat:joikka v2 ;
alkkaat:alka v2 ;
jatkaat:jatka v2 ;
pallaat:pala v2 ;
vallaat:vala v2 ;
painaat:paina v2 ;
tappaat:tappa v2 ;
jaksaat:jaksa v2 ;
kaattaat:kaata v2 ;
hoittaat:hoita v2 ;
anttaat:anta v2 ;
kanttaat:kanta v2 ;
paarttaat:paarta v2 ;
haastaat:haasta v2 ;
haistaat:haista v2 ;
paistaat:paista v2 ;
poistaat:poista v2 ;
luistaat:luista v2 ;
ostaat:osta v2 ;
nostaat:nosta v2 ;
raattaat:raatta v2 ;
sattaat:sata v2 ;
taittaat+Hom2:taitta v2 ;  ! taittoi, taittanu
naittaat:naitta v2 ;
voittaat:voitta v2 ;
suittaat:suitta v2 ;
polttaat:poltta v2 ;
ottaat:otta v2 ;
luottaat:luotta v2 ;
vuottaat:vuotta v2 ;
auttaat:autta v2 ;
höystäät:höystä v2 ;
muuttaat:muutta v2 ;
jouttaat:jouta v2 ;
souttaat:souta v2 ;
huuttaat:huuta v2_si ;
uurttaat:uurta v2_si ;
salvaat:salva v2 ;
polkkeet:polke v2 ;
sulkkeet:sulke v2 ;
sylkkeet:sylke v2 ;
särkkeet:särke v2 ;
iskeet:iske v2 ;
puskeet:puske v2 ;
itkeet:itke v2 ;
sotkeet:sotke v2 ;
lukkeet:luke v2 ;
immeet:ime v2 ;
lähteet:lähte v2 ; ! TODO tarkista lähti
tuntteet:tunte v2 ;
hoiperoitteet:hoiperoitt2e v2 ;
kutteet:kute v2 ;
ehtiit:ehti v2 ;
kuohiit:kuohi v2 ;
vihkiit:vihki v2 ;
poikkiit:poiki v2 ;
lakkiit:lakki v2 ;
palkkiit:palkki v2 ;
ruokkiit:ruokki v2 ;
pyrkkiit:pyrki v2 ;
tukkiit:tukki v2 ;
henkkiit:henki v2 ;
onkkiit:onki v2 ;
roiskiit:roiski v2 ;
pärskiit:pärski v2 ;
raajiit:raaji v2 ;
yskiit:yski v2 ;
potkiit:potki v2 ;
nykkiit:nyki v2 ;
määkkiit:määki v2 ;
juhliit:juhli v2 ;
sääliit:sääli v2 ;
pehmiit:pehmi v2 ;
ryömiit:ryömi v2 ;
silmiit:silmi v2 ;
painiit:paini v2 ;
näppiit:näppi v2 ;
reppiit:repi v2 ;
kraappiit:kraappi v2 ;
hyppiit:hyppi v2 ;
faarriit:faarri v2 ;
munniit:muni v2 ;
vaaniit:vaani v2 ;
kääriit:kääri v2 ;
pyöriit:pyöri v2 ;
tanssiit:tanssi v2 ;
karssiit:karsi v2 ;
pessiit:pesi v2 ;
kähmiit:kähmi v2 ;
nussiit:nussi v2 ;
tohtiit:tohti v2 ;
talssiit:talsi v2 ;
ristiit:risti v2 ;
praattiit:praatti v2 ;
moittiit:moitti v2 ;
ylönkattoot:ylön#katt2o v2 ;
kerttoot:kerto v2 ;
taajoot:taajo v2 ;
viljoot:viljo v2 ;
takkoot:tako v2 ;
aikkoot:aiko v2 ;
leikkoot:leikko v2 ;
aukkoot:aukko v2 ;
halkkoot:halko v2 ;
paiskoot:paisko v2 ;
kiskoot:kisko v2 ;
uskoot:usko v2 ;
ratkoot:ratko v2 ;
piiloot:piilo v2 ;
mainoot:maino v2 ;
kolloot:kolo v2 ;
sannoot:sano v2 ;
saunoot:sauno v2 ;
leippoot:leipo v2 ;
hieroot:hiero v2 ;
seissoot:seiso v2 ; 
varssoot:varso v2 ;
vieroot:viero v2 ;
lattoot:lato v2 ;
tahtoot:tahto v2 ;
sittoot:sito v2 ;
ylikattoot:ylikatto v2 ;
hauttoot:hauto v2 ;
kuttoot:kuto v2 ;
valvoot:valvo v2 ; ! -v ei geminoidu tässä koska ennen sitä oon pitkä tavu. 
salvoot:salvo v2 ;
sauvoot:sauvo v2 ;
kuttuut:kutt2u v2 ;
kiehuut:kiehu v2 ;
touhuut:touhu v2 ;
horjuut:horju v2 ;
keijuut:keiju v2 ;
liukkuut:liuku v2 ;
sujjuut:suju v2 ;
johtuut:johtu v2 ;
vuottuut:vuottu v2 ;
karjuut:karju v2 ; ! -j ei geminoidu tässä, koska ennen -j oon pitkä tavu. 
kraakkuut:kraakku v2 ;
liikkuut:liikku v2 ;
haukkuut:haukku v2 ;
paukkuut:paukku v2 ;
kukkuut:kukku v2 ;
kulkkuut:kulku v2 ;
parkkuut:parku v2 ;
priiskuut:priisku v2 ;
tuiskuut:tuisku v2 ;
jatkuut:jatku v2 ;
heiluut:heilu v2 ;
huiluut:huilu v2 ;
valluut:valu v2 ;
sammuut:sammu v2 ;
hirnuut:hirnu v2 ;
riippuut:riippu v2 ;
taippuut:taipu v2 ;
juoppuut:juopu v2 ;
tippuut:tippu v2 ;
lappuut:lappu v2 ;
virruut:viru v2 ;
hauruut:hauru v2 ;
ossuut:osu v2 ;
riissuut:riisu v2 ;
kaattuut:kaatu v2 ;
kattuut:katu v2 ;
mahtuut:mahtu v2 ;
lauhtuut:lauhtu v2 ;
kihtuut:kihtu v2 ;
noittuut:noitu v2 ;
tunttuut:tuntu v2 ;
sorttuut:sortu v2 ;
kastuut:kastu v2 ;
osalistuut:osalistu v2 ;
ruiđalaistuut:ruiđalaistu v2 ;
muistuut:muistu v2 ;
toistuut:toistu v2 ;
mustuut:mustu v2 ;
suostuut:suostu v2 ;
kaittuut:kaittu v2 ;
palttuut:palttu v2 ;
akottuut:akottu v2 ;
eroittuut:eroittu v2 ;
tarttuut:tarttu v2 ;
riuttuut:riuttu v2 ;
muuttuut:muuttu v2 ;
suuttuut:suuttu v2 ;
kouttuut:koutu v2 ;
särkkyyt:särky v2 ;
rääkkyyt:rääky v2 ;
häippyyt:häipy v2 ;
viippyyt:viipy v2 ;
kyssyyt:kysy v2 ;
eksyyt:eksy v2 ;
synttyyt:synty v2 ;
hiirttyyt:hiirty v2 ;
äärttyyt:äärty v2 ;
väistyyt:väisty v2 ;
yöttyyt:yöty v2 ;
häyttyyt:häyty v2 ;
täyttyyt:täyty v2 ;
päättyyt+Hom1:pääty v2 ;
pieksäät:pieksä v2 ;
uuđestipittäät:uuđesti#pitä v2 ;
kiilttäät:kiiltä v2 ;
myönttäät:myöntä v2 ;
väänttäät:vääntä v2 ;
siirttäät:siirtä v2 ;
niistäät:niistä v2 ;
työstäät:työstä v2 ;
kiittäät:kiittä v2 ;
väittäät:väittä v2 ;
lähđetyttäät:lähđetyttä v2 ;
tyrmistyttäät:tyrmistyttä v2 ;
täyttäät:täyttä v2 ;
säättäät:säätä v2 ;
kestäät:kestä v2 ;
pettäät:pettä v2 ;
pyyttäät:pyytä v2_si ;
löyttäät:löytä v2_si ;
erkkainuttaat:erkkainutta v2_long ;
norjalaistaat:norjalaista v2_long ;
ruiđalaistaat:ruiđalaista v2_long ;
sekhaanuttaat:sekhaanutta v2_long ;
vahingoittaat:vahingoitta v2_long ;
kunnioittaat:kunnioitta v2_long ;
happanuttaat:happanutta v2_long ;
paranuttaat:paranutta v2_long ;
totteinuttaat:totteinutta v2_long ;
oksenuttaat:oksenutta v2_long ;
muretuttaat:muretutta v2_long ;
aivastuttaat:aivastutta v2_long ;
huolestuttaat:huolestutta v2_long ;
kauhistuttaat:kauhistutta v2_long ;
rikastuttaat:rikastutta v2_long ;
tarvita+Err/Orth:tartt2e v2 ; 
